【裁判字號】    89,婚,756
【裁判日期】    890928
【裁判案由】    離婚
【裁判全文】
臺灣臺中地方法院民事判決  八十九年度婚字第七五六號
    原      告  丙○○
    訴訟代理人  甲○○律師
    被      告  乙○○  住彰化.
右當事人間請求離婚事件，本院判決如左：
    主    文
准原告與被告離婚。
訴訟費用由被告負擔。
    事    實
甲、原告方面：
一、聲明：如主文所示。
二、陳述：兩造於民國八十三年九月十五日結婚。婚後二人居住在臺中縣大雅鄉。惟
    自八十四年七月間兩造子女出生後，被告每於酒後動輒毆打原告，原告不得已於
    八十六年十月二十日、十一月十一日、十二月四日前往醫院驗傷。然被告仍不知
    收斂繼續施暴，原告在肉體及精神上，苦不堪言，為求自保，只得於八十七年初
    搬出自住，爰依民法第一千零五十二條第一項第三款訴請離婚。
三、證據：提出戶籍謄本二件、診斷證明書影本三件為證。
乙、被告方面：
一、聲明：駁回原告之訴。
二、陳述：兩造於八十六年間同住於臺中縣大雅鄉。惟被告並未毆打原告那麼多次。
    僅有一次因被告喝醉酒有推原告去撞椅子，椅子靠在牆邊，原告因而受傷。原告
    亦有因自己騎機車跌倒而受傷。
    理    由
一、按離婚之訴，專屬夫妻之住所地或夫妻死亡時住所地之法院管轄。但訴之原因事
    實發生於夫或妻之居所地者，得由各該居所地之法院管轄，民事訴訟法第五百六
    十八條第一項定有明文。兩造之住所地雖均設於彰化縣大城鄉○○村○○路四五
    號，有原告提出之戶籍謄本可稽。兩造夫妻之住所地固非本院轄區。惟原告所陳
    述兩造之糾葛乃發生於兩造臺中縣大雅鄉居處，是依民事訴訟法第五百六十八條
    第一項但書之規定，本院就本件離婚事件有管轄權，合先敘明。
二、本件原告主張兩造係夫妻關係，自八十四年七月間兩造子女出生後，被告每於酒
    後動輒毆打原告，原告不得已於八十六年十月二十日、十一月十一日、十二月四
    日前往醫院驗傷。然被告仍不知收斂繼續施暴，原告在肉體及精神上，苦不堪言
    ，爰依民法第一千零五十二條第一項第三款訴請離婚等語。被告則以被告並未毆
    打原告那麼多次。僅有一次因被告喝醉酒有推原告去撞椅子，椅子靠在牆邊，原
    告因而受傷。原告亦有因自己騎機車跌倒而受傷等語，資為抗辯。
三、查家庭生活應是溫柔的、親密的、能夠減緩壓力，也應是人們尋求安全的庇護所
    ；又按夫妻之一方受他方不堪同居之虐待者，他方得向法院請求離婚，為民法第
    一千零五十二條第一項第三款所明定。所謂不堪同居之虐待，係指斟酌當事人之
    地位、教育程度或其他情事，認為夫妻之一方身體或精神有客觀上不能忍受之痛
    苦，致不堪繼續同居者而言；又婚姻係以夫妻之共同生活為目的，配偶應互相協
    力保持其共同生活之圓滿、安全及幸福，因而夫妻應互相尊重以增進情感之和諧
    ，防止家庭暴力之發生，此為維繫婚姻所必要。故夫妻一方之行為，凡有礙於他
    方配偶之人格尊嚴與人身安全（含肉體與精神上之痛苦），致夫妻無法繼續共同
    生活者，均應認符合民法第一千零五十二條第一項第三款規定「受他方不堪同居
    之虐待」，最高法院著有八十三年度台上字第一七七八號、八十五年度台上字第
    五五一號判決意旨足資參照。原告主張兩造係夫妻關係等情，業據原告提出戶籍
    謄本為證，復為被告所不爭執，堪認為真實。又原告主張自八十四年七月間起，
    被告每於酒後動輒毆打原告，原告不得已於八十六年十月二十日、十一月十一日
    、十二月四日前往醫院驗傷等情，業據原告提出診斷證明書為證。被告雖否認屢
    次毆打原告。然被告並於本院陳述：有一次因被告喝醉酒有推原告去撞椅子，椅
    子靠在牆邊，原告因而受傷等情。即知原告前開陳述，信而有徵，被告確有毆打
    原告無訛。再依前開診斷證明書所示，原告乃因而受有左上臂瘀青、左大腿瘀青
    ；頭皮血腫、頸部挫傷、右手臂瘀傷、挫傷、左手臂挫傷；右上臂瘀傷、左上臂
    瘀傷等傷害，核該傷害，均屬毆傷，並非因騎機車跌倒所受之傷害。被告辯稱原
    告係因自己騎機車跌倒而受傷云云，亦無理由。被告既屢次毆打原告，並使原告
    因而受有包括身體重要部位之頭皮血腫、頸部挫傷及手臂等瘀傷、挫傷，自可認
    被告之行為已有礙於原告之人格尊嚴與人身安全，致夫妻無法繼續共同生活，原
    告已受有身體及精神客觀上不能忍受之痛苦，致不堪繼續同居生活。被告之行為
    ，既足使原告受有身體及精神上有不可忍受之痛苦，自屬不堪繼續同居之程度。
    從而，原告依民法第一千零五十二條第一項第三款訴請離婚，揆諸上開說明，為
    有理由，應予淮許。
四、據上論結，本件原告之訴為有理由，依民事訴訟法第七十八條判決如主文。
中      華      民      國    八十九    年      九      月    二十八  日
                                      臺灣臺中地方法院家事法庭
~B法      官  陳秋月
右為正本係照原本作成
如對本判決上訴應於判決送達後廿日內向本院提出上訴狀
中      華      民      國    八十九    年      九      月    二十八  日
~B法院書記官  陳桂芬


司法院資訊處製作；財團法人民間司法改革基金會備份。
